臺灣高等法院臺中分院刑事判決
111年度交上易字第630號
上  訴  人  臺灣臺中地方檢察署檢察官
被      告  張建吉


上列上訴人因被告公共危險案件，不服臺灣臺中地方法院110年
度交易字第1415號，中華民國111年5月27日第一審判決（起訴案
號：臺灣臺中地方檢察署110年度速偵字第3724號），提起上訴
，本院判決如下：
    主  文
上訴駁回。
    理  由
一、本件上訴人即臺灣臺中地方檢察署檢察官明示僅就原判決關
    於量刑部分提起上訴（本院卷第7至13、78頁），依刑事訴
    訟法第348條第3項規定，本院審理範圍僅及於量刑部分，核
    先敍明。
二、本件犯罪事實、認定犯罪所憑之證據及理由、所犯罪名均如
    原審判決書之記載（如附件）。
三、被告前雖曾因公共危險案件，經原審法院以108年度交易字
    第541號判決判處有期徒刑1年確定，於民國109年7月26日縮
    刑期滿執行完畢，有臺灣高等法院被告前案紀錄表在卷可按
    ，其於受有期徒刑執行完畢5年以內故意再犯本件有期徒刑
    以上之駕駛動力交通工具吐氣所含酒精濃度達每公升0.25毫
    克以上之罪，依刑法第47條第1項規定該當為累犯。然依最
    高法院110年度台上字第5660號判決意旨，法院於審酌被告
    是否適用累犯規定而加重其刑時，訴訟程序上應先由檢察官
    就前階段被告構成累犯之事實，以及後階段應加重其刑之事
    項，主張並具體指出證明方法後，法院才需進行調查與辯論
    程序，而作為是否加重其刑之裁判基礎。前階段構成累犯事
    實為檢察官之實質舉證責任，後階段加重量刑事項為檢察官
    之說明責任，均應由檢察官分別負主張及具體指出證明方法
    之責。倘檢察官未主張或具體指出證明方法時，可認檢察官
    並不認為被告構成累犯或有加重其刑予以延長矯正其惡性此
    一特別預防之必要，且為貫徹舉證責任之危險結果所當然，
    是法院不予調查，而未論以累犯或依累犯規定加重其刑，即
    難謂有應調查而不予調查之違法。至於檢察官所提出之證據
    資料，經踐行調查程序，法院認仍有不足時，是否立於補充
    性之地位，曉諭檢察官主張並指出證明方法，自得由事實審
    法院視個案情節斟酌取捨。檢察官若未主張或具體指出證明
    方法，法院因而未論以累犯或依累犯規定加重其刑，基於累
    犯資料本來即可以在刑法第57條第5款「犯罪行為人之品行
    」中予以負面評價，自仍得就被告可能構成累犯之前科、素
    行資料，列為刑法第57條第5款所定「犯罪行為人之品行」
    之審酌事項。於此情形，該可能構成累犯之前科、素行資料
    既已列為量刑審酌事由，對被告所應負擔之罪責予以充分評
    價，依重複評價禁止之精神，自無許檢察官事後循上訴程序
    ，以該業經列為量刑審酌之事由應改論以累犯並加重其刑為
    由，指摘原判決未依累犯規定加重其刑違法或不當。而本件
    除被告前開卷附之前案紀錄表外，公訴意旨就被告是否為累
    犯，及有因累犯而有其特別惡性暨對刑罰反應力薄弱至應加
    重最低本刑部分，並未具體指出證明方法，故此部分列為刑
    法第57條第5款所定「犯罪行為人之品行」進行審酌，不依
    刑法第47條累犯加重規定之適用。　　
四、原審法院因認被告罪證明確，爰以行為人之責任為基礎，審
　  酌被告不顧公共交通之安全，於飲酒後，仍騎乘電動自行車
　  上路，且經測得吐氣所含酒精濃度達每公升1.28毫克之犯罪
　  手段、所生危害，暨本件被告犯後坦承犯行之犯後態度，並
　  衡酌被告本案酒駕犯行即110年9月24日，距其前次酒駕犯行
　  執行完畢之109年7月26日，時間相隔1年餘，復考量被告前
　  曾因竊盜、偽造文書及多次因不能安全駕駛等案件經法院論
　  罪科刑外，並因不能安全駕駛案件於109年7月26日執行完畢
　  之素行，以及被告經診斷罹有頭頸部腫瘤，於中國醫藥大學
　  附設醫院就醫之生活狀況，此有被告之健保就醫紀錄、中國
　  醫藥大學附設醫院函文暨檢附之病歷、被告提出之門診就醫
　  執行單、檢查須知、檢查檢驗申請單及預約回診單在卷可
　  佐，兼衡其於原審審理中自陳之智識程度、經歷（原審卷第
　  241頁）等一切情狀，量處有期徒刑1年。核其量刑已充分參
　  酌刑法第57條各款規定事項，並符合罪刑相當原則，應予維
　  持。臺灣臺中地方檢察署檢察官上訴意旨仍主張應依刑法第
　  47條第1項累犯規定，對被告加重其刑，核與前揭最高法院1
    10年度台上字第5660號判決意旨不符，其上訴並無理由，應
    予駁回。
五、被告經本院合法傳喚，無正當理由不到庭，爰不待其陳述逕
    行判決。　　
據上論斷，應依刑事訴訟法第368條、第371條，判決如主文。
本案經檢察官張富鈞提起公訴，檢察官郭逵提起上訴，檢察官李
芳瑜到庭執行職務。
中　　華　　民　　國　　111 　年　　11　　月　　2 　　日
            刑事第三庭  審判長法　官　楊  真  明
                              法　官　楊  欣  怡
                              法　官　邱  顯  祥     
以上正本證明與原本無異。
不得上訴。                      
                              書記官  陳  緯  宇
　　　　　　　　　　　　　　　
中　　華　　民　　國　　111 　年　　11　　月　　2 　　日
附錄論罪科刑法條
修正前刑法第185條之3第1項第1款
駕駛動力交通工具而有下列情形之一者，處二年以下有期徒刑，
得併科二十萬元以下罰金：
一、吐氣所含酒精濃度達每公升零點二五毫克或血液中酒精濃度
    達百分之零點零五以上。